臺灣桃園地方法院刑事判決　　　　　　 96年度審易字第163號
公　訴　人　臺灣桃園地方法院檢察署檢察官
被　　　告　甲○○
上列被告因竊盜案件，經檢察官提起公訴（96年度偵字第8200號
），被告於審理中為有罪之陳述，經告知簡式審判程序之旨，並
聽取當事人之意見後，本院裁定改行簡式審判程序，茲判決如下
：
    主  文
甲○○竊盜，處有期徒刑伍月，減為有期徒刑貳月又拾伍日，如
易科罰金，以新臺幣壹仟元折算壹日；又攜帶兇器、毀壞門扇竊
盜，處有期徒刑捌月，減為有期徒刑肆月，如易科罰金，以新臺
幣壹仟元折算壹日，扣案之綠色握柄一字起子壹支沒收。應執行
有期徒刑陸月，如易科罰金，以新臺幣壹仟元折算壹日。扣案之
綠色握柄一字起子壹支沒收。
    事  實
一、甲○○意圖為自己不法之所有，分別有下列竊盜行為：
　　(一)96年3 月13日晚間7 時許，在桃園縣中壢市○○○街52號
  　　前，見丙○○所有之車牌號碼AU7-415 號重型機車置於該
    　處，其上之鑰匙未取下，有機可乘，竟意圖為自己不法之
      所有，將之發動竊取得手，供己代步騎用。
    (二)復於96年3 月16日（起訴書誤植為26日）下午3 時許，騎
      乘上開竊得之機車至桃園縣中壢市○○路35號，以其所有
      客觀上具有危險性且可作為兇器使用之綠色握柄一字起子
      1 支，破壞該住處大門屬於門扇一部分之門鎖後，繼而進
      入該住處內，並持上開一字起子破壞出租套房308 室屬於
      附加於門上屬於門扇一部分之門鎖後（毀損及侵入住宅罪
      部分未據告訴及起訴），開門入內，竊取該套房承租人丁
      ○○所有之馬來西亞幣141 元、泰幣930 元、美金30元、
      人民幣42元、印尼幣14,000元、越南幣295,000 元、柬埔
      寨幣1,200 元、撲滿1 個（內有新臺幣1,823 元）、國際
      牌數位相機1 台、MP4 1 台、易利信牌手機1 支、國泰世
      華銀行信用卡（卡號0000000000000000）1 張、中國商銀
      信用卡（卡號0000000000000000）1 張、玉山銀行信用卡
      1 張（卡號0000000000000000）、40分之鑽石戒指1 只等
      財物得手。嗣因該住處208 室承租人乙○○察覺有異，通
      知房東莊明宗報警處理後，於96年3 月16日下午3 時20分
      許，在桃園縣中壢市○○路35號前為警查獲，並扣得上開
      供犯本案竊盜所用之綠色握柄一字起子1 支。
二、案經桃園縣警察局中壢分局移請臺灣桃園地方法院檢察署檢
    察官偵查起訴。
    理  由
一、上揭犯罪事實，業據被告甲○○於警詢、偵查及本院審理時
    均坦認不諱，核與被害人丙○○、丁○○指述渠等財物遭竊
    之情節相符，並經證人即房東莊明宗、208 室承租人乙○○
    於警詢及偵查時證述屬實，且有車輛竊盜資料個別查詢報表
    、桃園縣政府警察局車輛尋獲電腦輸入單、丁○○財物損失
    一覽表各1 份、贓物認領保管單2 份、監視錄影翻拍照片2
    張、現場照片3 張、遭竊財物照片12張附卷足憑，復有被告
    所有供犯本案加重竊盜罪所用之綠色握柄一字起子1 支扣案
    可佐，堪認被告前揭不利於己之自白與事實相符。本件事證
    明確，被告犯行已堪認定，應依法論科。
二、按刑法第321 條第1 項所列各款為竊盜之加重條件，如犯竊
    盜罪兼具數款加重情形時，因竊盜行為只有一個，仍祇成立
    一罪，先此敘明。又按刑法第321 條第1 項第3 款之攜帶兇
    器竊盜罪，係以行為人攜帶兇器竊盜為其加重條件，此所謂
    兇器，其種類並無限制，凡客觀上足對人之生命、身體、安
    全構成威脅，具有危險性之兇器均屬之（最高法院79年台上
    字第5253號判例參照）。查被告甲○○持以犯本案竊盜犯行
    時所攜帶之綠色握柄一字起子，係長約20公分且質地堅硬之
    鋒利物品，有卷附相片足稽，在客觀上足對人之生命、身體
    安全構成威脅，顯然具有危險性，其屬兇器無疑。是核被告
    事實欄(一)所為，係犯刑法320 條第1 項之竊盜罪，其事實欄
    (二)所為係犯刑法第321 條第1 項第2 款、第3 款之攜帶兇器
    毀壞門扇竊盜罪。公訴人雖疏未敘及毀壞門扇之加重要件，
    惟僅係加重要件擴張，同屬321 條第1 項之加重竊盜罪構成
    要件範疇，不生起訴法條變更之問題，附此敘明。被告所犯
    上開2 罪間，犯意各別，罪名有異，應予分論併罰。爰審酌
    被告素行，所用手段、不思以正當手段獲取財物，竟圖不勞
    而獲竊取他人之物，惟竊取物品之價值非鉅且已由被害人取
    回，所生危害程度不大，及其犯後坦承犯行、生活狀況與智
    識程度等一切情狀，分別量處如主文所示之刑。又被告所犯
    上開二次竊盜犯行之時間悉在96年4 月24日以前，且無中華
    民國九十六年罪犯減刑條例第3 條第1 項不予減刑之情形，
    爰依同條例第2 條第1 項第3 款之規定，均減輕其宣告刑二
    分之一如主文所示，並諭知易科罰金之折算標準，及定其應
    執行之刑。扣案之綠色握柄一字起子1 支為被告所有供犯本
    案加重竊盜犯行所用之物，業據被告自承在卷，爰依刑法第
    38條第1 項第2 款之規定，宣告沒收。其餘扣案之一字長起
    子1 支、自製T 型起子2 支、加工一字起子2 支、固定鉗1
    支，查無證據證明與本案有關，依法不得宣告沒收。
據上論斷，應依刑事訴訟法第273 條之1 第1 項、第299 條第1
項前段，刑法第320 條第1 項、第321 條第1 項第2 款、第3 款
、第41條第1 項前段、第2 項、第51條第5 款、第38條第1 項第
2 款，刑法施刑法第1 條之1 第1 項、第2 項前段，中華民國九
十六年罪犯減刑條例第2 條第1 項第3 款、第7 條、第9 條、第
10條第1 項，判決如主文。
本案經檢察官薛植和到庭執行職務。
中　　華　　民　　國　　96 　　年　　8　　月　　31　　日
                      刑事庭  法  官  江振義
以上正本證明與原本無異。
如不服本判決，應於判決送達後10日內向本院提出上訴狀（應附
繕本），其未敘述上訴理由者，應於上訴期間屆滿後20日內補提
理由書狀於本院，上訴於臺灣高等法院。
　　　　　　　　　　　　　　　書記官　林韡婷
中　　華　　民　　國　　96　　年　　8 　　月　　31　　日
附論罪科刑依據之法條：
刑法第320 條第1 項（普通竊盜罪）
意圖為自己或第三人不法之所有，而竊取他人之動產者，為竊盜
罪，處5 年以下有期徒刑、拘役或5 百元以下罰金。
刑法第321 條（加重竊盜罪）
犯竊盜罪而有左列情形之一者，處6月以上5年以下有期徒刑：
一  於夜間侵入住宅或有人居住之建築物、船艦或隱匿其內而犯
    之者。
二  毀越門扇、牆垣或其他安全設備而犯之者。
三  攜帶兇器而犯之者。
四  結夥三人以上而犯之者。
五  乘火災、水災或其他災害之際而犯之者。
六  在車站或埠頭而犯之者。
前項之未遂犯罰之。
